【裁判字號】    99,上訴,538
【裁判日期】    990623
【裁判案由】    違反商業會計法等
【裁判全文】
臺灣高等法院臺南分院刑事判決         99年度上訴字第538號
上  訴  人  臺灣臺南地方法院檢察署檢察官
被      告  乙○○
上列上訴人因被告違反商業會計法等案件，不服臺灣台南地方法
院99年度訴字第291號中華民國99年4月30日第一審判決（起訴案
號：臺灣台南地方法院檢察署97年度偵字第15984號），提起上
訴，本院判決如下：
    主  文
上訴駁回。
    理  由
一、按依刑事訴訟法第350條、第361條、第362條、第367條規定
    ，不服地方法院之第一審判決，提起第二審上訴者，須提出
    上訴書狀，並應敘述「具體理由」，為上訴必備之程式。所
    稱具體理由，必係依據卷內既有訴訟資料或提出新事證，指
    摘或表明第一審判決有何採證、認事、用法或量刑等足以影
    響判決本旨之不當或違法，而構成應予撤銷之具體事由，始
    克相當；如未依上揭意旨指出具體事由，而僅泛言或單憑當
    事人自我說詞，指摘原判決採證認事違法、用法不當、判決
    不公、量刑過重等等，即屬未敘述具體理由，所提第二審上
    訴不合法律上之程式，得不經言詞辯論，由第二審法院予以
    判決駁回（最高法院98年度台上字第6531號刑事判決意旨參
    照）。
二、本件檢察官上訴意旨略以：茲據告訴人甲○○具狀請求上訴
    ，略以:被告乙○○本件詐騙告訴人之金額高達新台幣(下同
    )349萬餘元，業據原審判決認定明確。又被告於犯後毫無悔
    意，迄今拒未與告訴人商討和解事宜，詎原審僅對其量處有
    期徒刑六月，經易科罰金之金額亦不過18萬元耳，原審前開
    量刑，實不足以相稱被告之惡行及不法獲利，違反比例原則
    ，難認妥適。經核閱告訴人所請尚非顯無理由，爰附送原聲
    請狀，依刑事訴訟法第344條第1項、第3項、第361條提起上
    訴等語。
三、經查:
(一)按量刑的輕重，屬事實審法院得依職權自由裁量之事項，苟
    已斟酌刑法第57條各款所列情狀而未逾越法定刑度，不得遽
    指為違法，且在同一犯罪事實與情節，如別無其他加重或減
    輕之原因，下級審量定之刑，亦無過重或失輕之不當情形，
    則上級審法院對下級審法院之職權行使，原則上應予尊重。
(二)查本件被告乙○○對於本件犯罪事實，迭據其於原審坦承不
    諱，並有如原審判決事實及理由欄二所示證據資料在卷可稽
    ，原審法院因而適用簡式審判程序，以被告等人犯刑法第33
    9條第1項詐欺取財罪事證明確(按本件檢察官起訴書雖以被
    告係犯刑法第339條第1項詐欺取財罪、商業會計法第71條第
    4款故意遺漏會計事項不為記錄致使財務報表發生不實結果
    罪嫌之記載等罪，惟公訴檢察官於原審99年4月22日審理期
    日已表示更正刪除前開商業會計法第71條第4款故意遺漏會
    計事項不為記錄致使財務報表發生不實結果罪嫌之記載(《
    見原審卷第27頁反面》)，並審酌被告之犯罪動機、手段、
    目的、告訴人受騙之金額、迄未與告訴人達成和解，兼衡其
    智識程度、家庭經濟狀況及於原審審理時坦承犯行等一切情
    狀，量處被告有期徒刑六月，並諭知易科罰金之折算標準為
    新台幣一千元折算一日。本院經核原審認事用法，尚無不當
    ，量刑亦在法定刑度之內，從形式上觀之，原判決並無違法
    不當。
四、檢察官上訴意旨雖以:被告詐騙金額高達349萬餘元，犯後毫
    無悔意，迄今拒未與告訴人商討和解事宜，原審僅對其量處
    有期徒刑六月，經易科罰金之金額亦不過18萬元，違反比例
    原則，難認妥適云云。惟查，原審判決前開量刑已審酌告訴
    人受騙之金額、迄未與告訴人達成和解及被告犯後態度等情
    狀。至告訴人之損害賠償，乃屬民事賠償事項，應循民事訴
    訟程序救濟，非可資為刑事案件上訴之具體事由。本件檢察
    官僅引用告訴人之請求意旨，針對屬事實審法院刑罰裁量權
    行使範疇事項，上訴請求本院改判較重之刑，而未確實依據
    卷內既有訴訟資料或提出新事證，具體指摘或表明第一審判
    決有何認事採證不當或違法之事由，或明確指出所為證據證
    明力之判斷、推論如何違背經驗、論理法則等違法不當之處
    。揆諸前開說明，檢察官此部分上訴理由，自難謂係具體理
    由。從而，本件檢察官上訴，顯不合法律上之程式，爰依刑
    事訴訟法第367條前段之規定駁回上訴，並不經言詞辯論為
    之。
五、依刑事訴訟法第367條前段、第372條，判決如主文。
中    華    民    國    99    年    6     月    23    日
                  刑事第六庭    審判長法  官  董武全
                                      法  官  沈揚仁
                                      法  官  賴純慧
以上正本證明與原本無異。
不得上訴。
                                      書記官  蔡宜均
中    華    民    國    99    年    6     月    23    日

司法院資訊處製作；財團法人民間司法改革基金會備份。
